臺灣高等法院臺南分院刑事判決　　　　　　　九十二年度上訴字第一四六三號　Ａ
　　　上　訴　人
　　　即　被　告　ｂ　○　○
　　　右四人共同
　　　選任辯護人　蔡　淑　文
　　　上　訴　人
　　　即　被　告　ｑ　○　○
　　　選任辯護人　汪　玉　蓮　律師
　　　上　訴　人
　　　即　被　告　Ｚ　○　○
　　　選任辯護人　藍　庭　光
　　　上　訴　人
　　　即　被　告　ｉ　○　○
　　　指定辯護人　本院公設辯護人　Ｒ　○　○
右上訴人因強盜案件，不服臺灣雲林地方法院九十二年度訴字第四二五號中華民國九
十二年十一月十四日第一審判決（起訴案號：臺灣雲林地方法院檢察署九十二年度偵
字第二五０七號、第二五九一號、第二六四０號、第二六五四號、第二七五０號、第
二八三七號、第二八九一號、第二九八九號、第三０二０號、第三０二一號、第三一
八五號），提起上訴，本院判決如左：
      主      文
原判決關於Ｚ○○部分撤銷。
Ｚ○○意圖為自己不法所有，結夥三人以上，攜帶兇器於夜間侵入住宅，以強暴至使
不能抗拒，而取他人之物，累犯，處有期徒刑柒年拾月。
其餘上訴駁回。
      事      實
一、陳韋享前於民國（下同）八十五年間因搶奪案件，經臺灣雲林地方法院判處有期
    徒刑一年六月確定，於八十七年三月三十一日假釋交付保護管束，刑期至八十七
    年十一月二十九日屆滿以已執行完畢論；ｉ○○前於八十七年間因犯恐嚇罪，經
    台灣高等法院判處有期徒刑七月確定，於八十九年五月五日因縮刑執行完畢（原
    審誤載為五月六日）；Ｚ○○前於八十六、八十七年間分別因搶奪罪、贓物罪、
    竊盜罪，經台灣板橋地方法院各判處有期徒刑一年、四月、四月，搶奪及贓物部
    分提起上訴，經臺灣高等法院駁回上訴確定，並經該院於八十八年十二月七日就
    上開三罪定應執行有期徒刑一年六月確定，於九十年十一月二日執行完畢（原審
    漏未記載定應執行刑部分，並誤載為八十八年五月二十一日執行完畢。）
二、ｂ○○、ｐ○○、寅○○、ｑ○○等四人基於共同意圖為自己不法所有之概括犯
    意聯絡，由ｑ○○出面租得車牌號碼ＩＩ─三三八九號、九Ｒ─二八九一號自用
    小客車，作為交通工具，並攜帶客觀上足以使人認為對其生命、身體、安全構成
    威脅，具有危險性之兇器西瓜刀三支（均未查獲），於如附表編號一、二、五、
    六所示之時間、地點，由ｑ○○在外接應把風，ｂ○○、ｐ○○、寅○○等三人
    著鴨舌帽、口罩、手套，並攜帶塑膠袋一只及分持上開西瓜刀進入屋內（僅查獲
    手套四只，餘均未查獲），或以西瓜刀架在屋內之人頸部，或以揮舞西瓜刀威嚇
    在場之人等強暴方式，致使Ｊ○○、Ｘ○○、ｕ○○、許裕泰、Ｍ○○、Ｌ○○
    、Ｋ○○、Ｏ○○、丁○、劉才任、綽號「阿福」、「阿梅」、「阿財」、ｆ○
    ○、ｔ○○、卯○○、鄭碧月（詳如附表編號一、二、五、六所示）等人不能抗
    拒，連續強取如附表編號一、二、五、六所示之財物，得手後立即搭乘上開自小
    客車逃離現場。
三、ｂ○○、ｐ○○、ｑ○○、寅○○等四人又秉承上開犯意再與ｈ○○基於共同意
    圖為自己不法所有之概括犯意聯絡，由ｈ○○提供車牌號碼Ｓ五─○六○六號自
    用小客車，或由ｑ○○出面租得車牌號碼ＩＩ─三三八九號自用小客車作為交通
    工具，並攜帶客觀上足以使人認為對其生命、身體、安全構成威脅，具有危險性
    之兇器西瓜刀三支及電擊棒一支（均未查獲），於如附表編號三、七、八、九、
    十、十一、十二、十三、十四、十五、十七所示之時間、地點，由ｈ○○開車並
    負責在外接應把風，ｂ○○、ｐ○○、ｑ○○、寅○○等四人著鴨舌帽、口罩、
    手套，並攜帶塑膠袋一只及分持上開西瓜刀、電擊棒進入屋內（僅查獲手套四只
    ，餘均未查獲），或以西瓜刀架在屋內之人頸部，或以揮舞西瓜刀及敲打桌子威
    嚇在場之人等強暴方式，致使洪輝忠、Ｃ○○、Ｅ○○、邱東浮、黃○、Ｂ○○
    、Ａ○○、玄○○、Ｈ○○、ｊ○○、甲○、ｎ○○○、戌○○、酉○○、蔡昆
    隆、ｒ○○、ｄ○、天○○、己○○、ｓ○○、巳○○、宙○○、ａ○○、申○
    ○、午○○、未○○、丑○○、子○○、壬○○、癸○○、ｗ○○、「阿玉」、
    「阿滿」、Ｎ○○、Ｔ○○、ｖ○○、Ｑ○○、Ｉ○○、Ｖ○○、地○○、Ｄ○
    ○、Ｙ○○、Ｓ○○、ｇ○○、Ｕ○○、乙○○、丙○○、王萬居等人不能抗拒
    ，連續強取如附表編號三、七、八、九、十、十一、十二、十三、十四、十五、
    十七所示之財物，得手後搭乘ｈ○○所駕駛之車輛逃離現場。
四、ｂ○○、ｐ○○、寅○○等三人又秉承上開犯意，攜帶客觀上足以使人認為對其
    生命、身體、安全構成威脅，具有危險性之兇器西瓜刀三支（均未查獲），於九
    十二年二月十七日晚間十一時二十分許（附表編號四），搭乘計程車至台北市○
    ○區○○街一○四巷一四五號之三庚○○之住處（附表編號四），渠等三人均著
    鴨舌帽、口罩、手套等物，並攜帶塑膠袋一只及分持上開西瓜刀進入屋內（僅查
    獲手套四只，餘均未查獲），揮舞西瓜刀威嚇在場之人，以此強暴方法致使庚○
    ○、戊○○、ｏ○○、Ｇ○○等人不能抗拒，而強取現場財物計新臺幣（下同）
    四千餘元、行動電話一具、戒指二只、金融卡及個人證件等財物。
五、ｂ○○、ｐ○○、寅○○與ｈ○○等四人基於共同意圖為自己不法所有之犯意聯
    絡，由ｈ○○提供車牌號碼Ｓ五─○六○六號自用小客車作為交通工具，攜帶客
    觀上足以使人認為對其生命、身體、安全構成威脅，具有危險性之兇器西瓜刀二
    支（均未查獲），於九十二年五月五日凌晨一時二十分許（附表編號十六），由
    ｈ○○駕駛上開自用小客車搭載ｂ○○、ｐ○○、寅○○至雲林縣東勢鄉○○村
    ○○路八十號Ｗ○○住處（附表編號十六），ｈ○○負責在外接應把風，ｂ○○
    、ｐ○○、寅○○等三人著鴨舌帽、口罩、手套，並攜帶塑膠袋一只及分持上開
    西瓜刀進入屋內（僅查獲手套四只，餘均未查獲），以西瓜刀架在Ｗ○○頸部之
    強暴方法至使Ｗ○○不能抗拒，強取現金二萬餘元、行動電話一具及手錶一只，
    得手後搭乘ｈ○○所駕駛之車輛逃離現場。
六、ｂ○○、ｐ○○、ｉ○○、Ｚ○○等四人基於共同意圖為自己不法所有之犯意聯
    絡，於九十二年一月二十八日晚間九時許（附表編號十八），由Ｚ○○駕駛車牌
    號碼Ｔ五─七四○九號自用小客車，搭載ｂ○○、ｐ○○及ｉ○○至台北縣中和
    市○○路三九號三樓（附表編號十八），Ｚ○○負責開車並在外接應，ｂ○○、
    ｐ○○各持菜刀一把，ｉ○○持玩具手槍一支（菜刀與玩具手槍均未查獲），進
    入上開處所後以揮舞菜刀及玩具手槍方式威嚇在場之人之強暴方法，至使ｍ○○
    、ｋ○○、ｘ○○、ｃ○○、宇○○等人不能抗拒，強取現金八萬二千五百元及
    行動電話三具，得手後ｂ○○、ｐ○○、ｉ○○三人先搭乘計程車逃離現場，旋
    由Ｚ○○駕車與之會合後一起逃逸並平分贓款。
七、ｂ○○、ｐ○○又基於共同意圖為自己不法所有之犯意聯絡，於九十二年二月十
    九日某時，在台北市松山火車站，以徒手方式竊得車牌號碼不詳之機車一輛。ｂ
    ○○、ｐ○○另基於共同意圖為自己不法所有之概括犯意聯絡，連續於附表編號
    十九、二十、二十一、二十二、二十三所示之時間、地點，由ｂ○○騎乘上開竊
    得之機車並搭載ｐ○○，然後趁辛○○、Ｐ○○、辰○○、亥○○、ｌ○○等人
    不及防備之際，由乘於機車後座之ｐ○○下手，搶奪如附表編號十九、二十、二
    十一、二十二、二十三所示之財物。
八、嗣經附表編號五至七部分被害人丁○等人向雲林縣警察局北港分局報案，經台灣
    雲林地方法院檢察署檢察官指揮雲林縣警察局北港分局、斗南分局、內政部警政
    署刑事警察局偵一隊二組、台北市憲兵隊機動第一組、電信警察第一中隊、國道
    公路警察局第三警察、海巡署雲林查緝隊共同偵查後查獲，並扣得手套四只。
九、案經台北市政府警察局、台北市政府警察局大安分局、信義分局、雲林縣警察局
    斗南分局、虎尾分局、台西分局、嘉義縣警察局民雄分局、台北縣警察局中和分
    局分別移送台灣雲林地方法院檢察署檢察官偵查起訴。
      理      由
一、右揭犯罪事實：
  (一)加重強盜部分（即各如附表編號一至十八所示）：業據上訴人即被告ｂ○○、ｐ
    ○○、寅○○、ｈ○○、ｉ○○、ｑ○○於偵查、原審審理中分別坦白承認，且
    除被告ｑ○○（詳後述）外，其餘之被告於本院審理時亦供認上情不諱（各該被
    告參與之時間及次數詳如附表編一至十八），且均表示無爭執，核各共犯間於偵
    查及歷審審理中之供述彼此相符，並有詳如附表編號一至十八所示之證據足以佐
    證，依上開補強證據已足資證明被告等關於加重強盜犯行部分所為之自白確與事
    實相符，是被告ｂ○○、ｐ○○、寅○○、ｈ○○、ｉ○○前開加重強盜之犯行
    ，應可認定。
  (二)搶奪部分（即附表編號十九至二十三）：業據上訴人即被告ｂ○○、ｐ○○於偵
    查、歷審審理中坦白承認，且均表示無爭執，並有詳如附表編號十九至二十三所
    示之證據足以佐證，依上開補強證據已足資證明被告ｂ○○、ｐ○○關於搶奪犯
    行部分之自白確與事實相符，應可採信。
  (三)故被告ｂ○○、ｐ○○、寅○○、ｈ○○、ｉ○○前開加重強盜之犯行；被告ｂ
    ○○、ｐ○○之前開搶奪犯行，均可認定，自應依法論罪科刑。
二、訊據上訴人即被告ｑ○○於本院審理時翻異前詞，否認上開犯行，並辯稱：伊根
    本不知道ｂ○○等人到那裡犯案，伊於五月二十八日被捉後並未馬上製作筆錄，
    之後就被借提，直到六月二日才開始製作筆錄，於借提查證時，員警帶著ｂ○○
    與伊，被告ｂ○○指進入那一家，伊即跟著指，事實上被告根本未到案發現場云
    云；上訴人即被告Ｚ○○固坦承有於附表編號十八之時地，開車搭載被告ｉ○○
    等人至中和巿，事後並取得一萬元之代價等情，惟矢口否認參與附表編號十八之
    加重強盜犯行，辯稱：他以為是要去討債要帳的，不知道是要去犯案的云云。經
    查：
  (一)被告ｑ○○部分：
  1.上揭犯罪事實，業據被告ｑ○○於偵查及原審審理時供認不諱（原審卷第一宗第
    一一四頁至第第一五九頁、第一七三頁、第二三五頁至第二七二頁），而被告選
    任辯護人並據以提出答辯意旨陳稱：被告於編號一、二、五、六係負責租車，在
    外接應；編號三、七、九、十一、十三均係徒手站在旁邊；而編號八、十、十二
    、十四、十五、十七均係ｂ○○為搜被害人財物時才暫將西瓜刀交予被告保管等
    情明確（原審卷第二宗第六一頁至第六二頁），並於原審審理時提出辯護意旨時
    亦為相同之表示，並據以請求從輕量刑，有原審審判筆錄在卷可參（原審卷第一
    宗第二七二頁）。被告雖於本院審理時提出證人即球王網珈負責人ｅ○○到庭證
    明案發當時，伊均係在網珈打電腦乙節為真，惟據證人ｅ○○到庭結證稱：（被
    告）他來玩天堂遊戲，有一陣子幾乎每天都有到我們店裡來玩電玩，除了在九十
    一年八、九月間他比較不常來我店裡外。‧‧當時（即九十一年前半年）他讀補
    校，放學後就會到我們店裡玩電玩直到隔天早上七、八點，放假時他最常去，有
    時還會幫我做事。‧‧他是讀補校的，但於九十一年六月暑假前他就被退學等語
    （本院卷第二宗第五九頁至第六０頁）。辜不論證人所證時間大部分均係九十一
    年下半年的事，顯與附表所列犯罪時間係在九十二年上半年間有異，況伊所證亦
    僅係「常常去」打電玩而已，是否於附表所列犯罪時間，有不在場證明，不無可
    疑！嗣經本院依職權訊問證人有關上開被告上網電腦資料，證人ｅ○○竟證稱「
    已經刪除了」云云（本院卷第二宗第六二頁），衡以常人之記憶每因時間之經過
    有時而窮，自難以證人上開概略式的證詞為有利於被告ｑ○○之認定甚明。
  2.其次，共犯ｂ○○於本院審理時以證人身份經辯護人詰問時固附和被告ｑ○○上
    開辯詞，而證稱：被告ｑ○○未參與上開犯行。（為何你以前在警訊、偵查中說
    ｑ○○有參與？）故意要咬他的，是我個人的關係，因ｐ○○於九十二年五月二
    十六日那天我們原本要上台北，之前如需要車都會叫他幫我租車，那天剛好要上
    台北，我打電話給ｑ○○說要用車，叫他幫我們租車，但他好像願意又不太願意
    ，租好車子後叫我們趕快把車子還了，後來ｐ○○先把車子開走後沒有多久就被
    刑事警察局捉到，當時我心裡就毛毛的，第二天我回北港後就打電話向他要借機
    車，但他好像不太願意而說他在睡覺，我就直接到他家裡樓下把機車騎走，不久
    我去「球王網珈」就被刑事警察局捉到，我心中就猜是否他通報的，再加上通緝
    時，我們都是叫他幫我們租車，也曾經向他借過錢，但他也不是很願意，所以才
    不高興而咬他，這四件ｑ○○都沒有參與等語（本院卷第二宗第六四頁）。茍若
    屬實，何以共犯即被告ｐ○○、寅○○、ｈ○○於警訊時亦分別供認被告ｑ○○
    有參與上開犯行無訛（台西分局警卷第十三頁、第十四頁、第十九頁至第廿頁、
    第廿九頁至第卅頁；斗南分局警卷第二頁至第四頁，第七頁至第九頁、第十四頁
    ；北港分局警卷第三六頁至第四０頁、第四二頁、第五０頁至第六一頁、第六四
    頁至第六五頁、第六七頁至第六九頁、第八六頁至第九十頁、第九四頁至第九五
    頁、第九八頁至第一０一頁；虎尾分局警卷第六頁、第十二頁；民雄分局警卷第
    六頁至第九頁、第十頁至第十三頁、第十四頁至第十五頁、第十七頁背面至第十
    九頁、），且所供細節均相符，並與被告ｑ○○於警、偵訊及原審審理時自白之
    情節亦相吻合，何況共犯即被告ｐ○○於本院審理時以證人身份經辯護人詰問時
    亦證稱：被告ｑ○○確有參與上開犯行等語明確（本院卷第二宗第七二頁），本
    院參以附表編號一至三、五至十五、十七所列被害人ｕ○○等於警訊指訊之被搶
    經過（人數、犯案過程等等），自以被告ｑ○○於偵查及原審審理時之自白為真
    實而可採，其嗣後於本院審理時翻異前詞，顯係卸責之詞，而證人即被告ｂ○○
    於本院審理時所為附和之詞，亦係事後迴護被告ｑ○○之詞而不足採。
  3.此外，並有附表編號一、二、五、六由被告ｑ○○出面負責租車之契約書在卷可
    參。從而，被告ｑ○○確有參與附表編號一至三、編號五至十五及編號十七之強
    盜犯行，事證明確，已可認定，自應依法論罪科刑。
  (二)被告Ｚ○○部分：
  1.被告Ｚ○○於警訊及偵查中供稱：ｉ○○於九十二年一月二十八日晚間撥打電話
    給他，叫他開車（車牌號碼：Ｔ五─七四○九號）到三重市○○路的一家便利商
    店前去載他，ｉ○○上車後便叫他去載另二名朋友，載到該二名朋友後ｉ○○說
    他們有事要處理，叫他載他們到台北縣中和市○○路三九號，抵達後ｉ○○說他
    要上樓處理事情，之後就三人一同下車，ｉ○○並叫他先開車離開，他便先行離
    開在附近路邊攤吃飯，經過二、三十分鐘左右，ｉ○○又打他00000000
    00或0000000000號的手機給他，叫他到原來下車的地方，再往前直
    走到底的轉角路口等他，他先到了該路口之後沒多久，ｉ○○等三人也搭計程車
    到了，三人上車後ｉ○○自袋子裡拿錢出來分錢，後來拿了一萬元給他，他載到
    板橋市○○路後ｂ○○、ｐ○○先下車，ｉ○○則於三重下車等語（九十二年偵
    字第二八三七號卷，第四頁、第十五頁）。而被告ｂ○○、ｐ○○、ｉ○○於偵
    查中亦證述：他們於附表編號十八所示時地搭乘被告Ｚ○○的車子到達犯罪現場
    ，到達現場後由被告ｂ○○、ｐ○○各持菜刀一把，被告ｉ○○持玩具手槍一支
    闖進上開地點三樓，在場有四個人正在打麻將，即喝令他們不許動，之後動手拿
    取現金及手機，而於犯罪後他們三人先搭計程車離開現場，再與被告Ｚ○○會合
    後，由Ｚ○○開車將他們載回板橋及三重等語（九十二年偵字第二八三七號卷，
    第九六頁、九八頁、一○一頁）。核對被告Ｚ○○、ｉ○○、ｂ○○、ｐ○○等
    人之上開陳述情節以觀，足認被告Ｚ○○確於九十二年一月二十八日晚間某時許
    ，接獲被告ｉ○○電話告知後，即駕駛其所有車牌號碼Ｔ五─七四○九號自小客
    車，到台北縣三重市○○路附近搭載被告ｉ○○、ｂ○○、ｐ○○等三人，至台
    北縣中和市○○路三九號後先行離開，而被告ｂ○○、ｐ○○各持菜刀一把，被
    告ｉ○○持玩具手槍一支闖進三樓，喝令在場之人不許動後進行強盜財物行為，
    被告ｉ○○等人得手後即先搭乘計程車離開現場，再與被告Ｚ○○會合後改搭上
    開自用小客車逃逸等情屬實。
  2.惟被告Ｚ○○仍以前詞置辯，則被告Ｚ○○與被告ｉ○○、ｂ○○、ｐ○○等人
    之間是否有共同犯意之聯絡？即為爭執之重點，而被告ｉ○○、ｂ○○、ｐ○○
    等共同被告之陳述則為被告Ｚ○○是否涉犯此部分強盜犯罪之重要證據。按法院
    就被告本人之案件調查共同被告時，該共同被告準用有關人證之規定，刑事訴訟
    法第二百八十七條之二定有明文。又按證人審判外陳述與審判時陳述不一致之情
    況，審判外陳述之提出，不僅可作為彈劾證人審判中陳述之可信性，同時只要該
    審判外之陳述具有較可信之情況保證，且為證明犯罪事實存否所必要者，並於審
    判期日經當事人或辯護人對該證人行反對詰問後，亦得作有關犯罪事實之實質證
    據使用，併此敘明。
 3.被告ｂ○○、ｐ○○於原審及本院審理中之證述，不可採之理由：
  (1)選任辯護人於原審當庭以共同被告ｂ○○為證人為主詰問，被告ｂ○○具結證稱
    ：當天下午是ｉ○○打電話給他，見面後ｉ○○說等一下要去討帳，Ｚ○○則是
    ｉ○○打電話給他，有聽到ｉ○○在電話中說要去討帳，要找Ｚ○○一起去，其
    後他們與Ｚ○○約在大馬路旁邊會合，在Ｚ○○車上有講到要去收帳，之前ｉ○
    ○約他與ｐ○○出來時知道他們被通緝，所以找他們去討帳，但沒有事先講說要
    去搶劫，菜刀是ｉ○○準備的，在約見面的地方交給他們，而菜刀一直藏在身上
    ，在車上並沒有拿出來。作案完畢後搭計程車離開時，ｉ○○有靠近窗戶在講電
    話，ｉ○○在電話中有問你人在那裡？過來那裡載我們。在坐上Ｚ○○車後ｉ○
    ○就拿錢出來分，Ｚ○○看到ｉ○○拿錢出來分時很驚訝，在分到錢後不久就下
    車了，依當時情形判斷，Ｚ○○應該認為是要去收帳等語（原審卷第一宗第一七
    四頁至第一七六頁）。嗣檢察官以被告ｂ○○於警局、檢察署中之陳述與審判中
    之證述有不相符，經提示警、檢訊筆錄供閱覽後，反詰問被告ｂ○○：（偵查中
    說ｉ○○在計程車上沒有打電話給Ｚ○○，為何剛才說有打電話給Ｚ○○？）開
    完偵查庭回去之後我有仔細去想，當時ｉ○○在車上有打電話；（於警訊時說ｉ
    ○○從車上拿出二把菜刀，分別交付給我跟ｐ○○，而剛才說是在喝酒地點交給
    你的？）記錯了；（為何在偵查中說菜刀是ｉ○○在下車時提供的？）菜刀應該
    是在喝酒的地點交付的，因為當時被借提壓力太大；（下樓坐計程車以後行進路
    線為何？）從案發現場下來以後，我們攔下計程車後直行遇到紅綠燈右轉，然後
    直行一段路後下車，Ｚ○○的車子就來了；（在偵查中有跟ｐ○○對質，當時回
    答「我一直很注意後面，怕有人追來，所以我有看到Ｚ○○是從我們後方過來」
    ？）當時我有說Ｚ○○是從我後面過來的等語（原審卷第一宗第一七七頁）。原
    審法官補充訊問被告ｂ○○：（於偵查中說ｉ○○打電話給Ｚ○○，但是電話中
    沒有說什麼？）偵訊當時應該是記錯了；（二把菜刀何時交給你的？）在喝酒的
    時候分的；（為何於偵查時說是下車後才分？）我記錯了；（為何於偵查時說坐
    計程車沒多久就看到Ｚ○○的車子從後面開來？）我當時想到就回答了；（為何
    跟檢察官說你印象很深？）緊張；（於偵查時說Ｚ○○可能知情，所指為何？）
    當時檢察官是問一般人的心態是否知道要去搶劫，所以我就說如果我是Ｚ○○的
    話去到現場可能就知道要做什麼等語（原審卷第一宗第一八六頁）。而於本院審
    理時，被告選任辯護人再行主詰問，證人ｂ○○則又證稱：（你有無看到ｉ○○
    算錢給Ｚ○○？）沒有，他錢分給我們後就下車了等語（本院卷第二宗第六九頁
    ）。顯與前開「在坐上Ｚ○○車後ｉ○○就拿錢出來分，Ｚ○○看到ｉ○○拿錢
    出來分時很驚訝」乙節不符。
  (2)辯護人於原審當庭對被告ｐ○○為主詰問，被告ｐ○○具結證稱：當天下午是ｉ
    ○○打電話給他，見面後ｉ○○說要去討債，然後在ｉ○○家中喝酒時，ｉ○○
    打電話找Ｚ○○來，在電話中ｉ○○告訴Ｚ○○要去討債，並約在ｉ○○樓下見
    面，在Ｚ○○車上有討論如何討債，在德光街下車後，ｉ○○叫他到樓上看有沒
    有人，他上樓後在門口聽到裡面有聲音就下來跟ｉ○○說有人在家，ｉ○○就叫
    他們下車，當時ｉ○○走前面，他走最後面，有聽到ｉ○○叫在場的人把東西拿
    出來，搶得財物後就下樓坐計程車，在計程車上ｉ○○有打電話叫Ｚ○○過來，
    然後在紅綠燈後開一段路就遇到了，在坐上Ｚ○○的車子後ｉ○○就拿錢給我們
    等語（原審卷第一宗第一八八頁至第一九二頁）。嗣檢察官以被告ｐ○○於警局
    、檢察署中之陳述與審判中之證述有不相符，經提示警、檢訊筆錄供閱覽後，反
    詰問被告ｐ○○：（在偵查中說菜刀是ｉ○○在車上分的，為何現在改口是在ｉ
    ○○家取得？）當初案件很多，所以一時搞不清楚；（你現在是否會搞不清楚？
    ）我也不知道；（為何在偵查中說在坐計程車這段時間沒有人打電話，而現在改
    口說在計程車上ｉ○○有打電話？）當時我有吸食毒品；（警訊時說是ｉ○○由
    車上拿二把菜刀交給你們，為何跟剛才說在喝酒地點交付不一樣？）當時我是憑
    印象所述等語（原審卷第一宗第一九二頁）。原審法官補充訊問被告ｐ○○：（
    你們說要去討債所指為何？）別人欠的錢；（ｉ○○有沒有說何人欠他的錢？欠
    多少錢？住在那裡？）沒有；（你有沒有問？）沒有；（既然討債為何還要帶刀
    、拿槍？）我不知道；（於警訊中說ｂ○○及綽號阿弟各分得一萬五千元，阿弟
    指誰？）阿弟就是Ｚ○○等語（原審卷第一宗第二○一頁）。
  (3)按彈劾證人審判中可信性所使用之證據，關於證據能力部分，必順透過：對證
    人之對質詰問以探知陳述者審判外陳述之真意；「特信性」要件之檢驗，即法
    院應比較前後陳述之外部狀況，判斷何者較為自然可信，而作為認定此種特信情
    況之資料，再依各該陳述之外部附隨環境或條件等客觀證據判斷之。因此法院所
    要確認者，乃該審判外之陳述，是忠實紀錄陳述者的意思，如此，才能作為判斷
    證明力之依據。觀諸上開被告ｂ○○、ｐ○○於原審及本院審理中以證人之身份
    所為之證述，經檢察官以該二人於警局、檢察署中之陳述與審判中之證述有不相
    符之處，提示警、檢訊筆錄後，反詰問之，而被告二人雖然承認於警訊、偵查中
    確有如上開經提示筆錄所載之回答，但是對於警訊、偵查中所為不一致之陳述，
    卻回答：「開完偵查庭回去仔細想，當時ｉ○○在車上有打電話」、「記錯了」
    、「當時被借提壓力太大」、「我當時想到就回答了」、「當初案件很多，所以
    一時搞不清楚」、「當時我有吸食毒品」、「當時我是憑印象所述」云云，顯然
    無法解釋何以警訊、偵查中之陳述會與審判中之陳述不同。而上開警訊、偵查筆
    錄之記載均為被告ｂ○○、ｐ○○所陳述，業經其等於檢察官反詰問時所是認，
    則渠等二人於警訊、偵查中之陳述，既出於自由意志，且偵查中之陳述更經具結
    程序為之，該等供述或證述是真實存在的，應無疑問。則審酌被告ｂ○○、ｐ○
    ○於警訊、偵查與審判中不一致之陳述，認為該二人於警訊、偵查中之陳述既出
    於自由意志，且接近犯罪時點，而被告二人就前後不一致之處僅以上開「記錯了
    」、「有吸食毒品」‧‧等有如上開任意捏造之詞作為搪塞敷衍，足認被告ｂ○
    ○、ｐ○○於原審及本院審判中所為與警訊、偵查不一致之陳述，係事後迴護被
    告Ｚ○○之詞，不足採信。
  4.又被告ｂ○○於偵查中具結證稱：關於附表編號十八的犯罪緣由是ｉ○○打電話
    找他，當時他和ｐ○○在一起，他不知道ｉ○○找他要做什麼事，直到他們見面
    後，ｉ○○問他與ｐ○○二人的情形，他告訴ｉ○○他們二人正在被通緝中，ｉ
    ○○接著說等一下「我們一起去賺」，他心裡就知道要做什麼，後來ｉ○○就打
    電話給Ｚ○○，電話中沒說什麼，Ｚ○○就來了等語（九十二年偵字第二八三七
    號偵查卷第九六頁）。被告ｐ○○於偵查中亦具結證稱：剛開始是ｉ○○打電話
    給ｂ○○，當時他跟ｂ○○在一起，一開始不知道ｉ○○要做什麼，見面後，ｉ
    ○○問他跟ｂ○○的情形，他說正在被通緝中，後來ｉ○○就打電話給Ｚ○○，
    電話中沒有說什麼，Ｚ○○就來了等語（九十二年偵字第二八三七號偵查卷第九
    八頁）。而被告ｉ○○於原審審理證稱：他在與ｂ○○、ｐ○○喝酒時，ｂ○○
    說他們在跑路，看有沒有賺的地方，他問ｂ○○犯什麼案件，ｂ○○說是犯搶案
    ，要約他去搶奪，ｂ○○與ｐ○○在與他喝酒時已經知道要去搶錢等語（原審卷
    第一宗第二○二頁、第二○三頁、第二○九頁）。原審審理中，檢察官並對被告
    ｂ○○反詰問：喝酒時有無告訴ｉ○○說「那裡有錢可以賺」？被告ｂ○○回答
    ：有等語。據上，附表編號十八之犯罪，顯然是被告ｂ○○、ｐ○○因犯下搶奪
    案件逃亡缺錢使用，而找上被告ｉ○○共謀進行強盜犯行，此核與被告ｉ○○於
    偵查中證稱：剛開始是ｂ○○打電話找他，當時他在喝酒，電話中他叫ｂ○○他
    們過來，喝酒時ｂ○○跟他說「那裡有錢可以賺」？他的理解是要去做案，他說
    要出去看看才知道，之後他就打電話給Ｚ○○等語相符（九十二年度偵字第二八
    三七號偵查卷第一○一頁），準此，依當時之情況以觀，被告ｉ○○、ｂ○○、
    ｐ○○於此時已萌強盜之犯意且達成共同犯意聯絡甚明。
  5.另被告ｉ○○、ｂ○○、ｐ○○於達成強盜之犯意聯絡後，被告ｉ○○即以電話
    通知被告Ｚ○○開車到三重市○○路附近搭載他們，為被告ｉ○○、ｂ○○、ｐ
    ○○、Ｚ○○所不爭執，已如前述。有爭議者，乃被告ｉ○○以電話通知被告Ｚ
    ○○時，其告知內容為何？就此，被告ｉ○○於偵查中證稱：電話中我跟Ｚ○○
    說要處理債務的問題，Ｚ○○就開車來了等語（九十二年度偵字第二八三七號偵
    查卷第一○一頁）；被告Ｚ○○於審理中亦陳稱：ｉ○○打電話給他，要他到三
    重市○○路載他，是在一個橋下７─１１便利商店，有ｉ○○、ｐ○○、ｂ○○
    三個人上車，他們說要去討債，接著他就載ｉ○○他們去等語（原審卷第一宗第
    二三二頁）。嗣經原審就上開「討債」相關細節訊問被告ｉ○○：（你說之前常
    常叫Ｚ○○開車載你去討債？）是。（你麻煩他幾次載你去討債？）四、五次。
    ‧‧（討債地點？）新竹、板橋、台北市。（向何人討債？）我忘記了。（上述
    地點討債數目為何？）新竹是三、四萬元，台北市是八十幾萬元，板橋部分是以
    分期，每月五萬元，總金額是二十萬元。‧‧（詳細地點？對方姓名？）現在忘
    記了，當時我是根據票根去找的。（誰叫你去討債的？）朋友。（朋友的住處及
    姓名？）住處我不知道，姓名也不知道等語（原審卷第一宗第二一○頁）；訊問
    被告Ｚ○○：（ｉ○○有無跟你說要去那裡向誰討什麼債？）他之前就有在討債
    ，但ｉ○○沒有告訴他去那裡跟何人討債。‧‧（ｉ○○為何要去找你？）之前
    有跟他去討債過，有去過四、五個地方，有板橋大觀路的檳榔攤，板橋光復路橋
    下，新竹竹東，其他地方他忘記了，跟何人討債他不知道，因為是幫人家討債的
    ，金額他也不清楚，他也沒有得到什麼好處，被討債的人他不知道他們的姓名地
    址，是別人載他去的。（何人委託去討債的？）我不認識。（ｉ○○前幾次跟你
    去，是否有帶刀或槍？）我不知道，而且我也不會問，ｉ○○只是跟我說要去討
    債，但我不知道他會帶刀或槍等語。據此，被告ｉ○○、Ｚ○○二人對於其所稱
    之「討債」，是由何人委託？在何時？到何處？每次催討之金額？及前後總共討
    債幾次等相關事項，均無法明確陳述，則被告Ｚ○○辯稱：被告ｉ○○在電話中
    跟他說要處理債務云云，其真實性已令人懷疑。更何況，被告ｂ○○、ｐ○○均
    於偵查中證述：ｉ○○打電話給Ｚ○○，電話中沒說什麼，Ｚ○○就來了。‧‧
    並叫Ｚ○○開車到德光街，這途中Ｚ○○跟ｉ○○只是單純聊天而已，沒有聊到
    債務糾紛之事情等語（九十二年度偵字第二八三七號偵查卷第九六頁、第九八頁
    ）；被告Ｚ○○於偵查中亦陳述：剛開始是ｉ○○打電話給他，電話中說要他去
    載ｉ○○，他跟ｉ○○私交不錯，就去載他等語（同上偵查卷第一○○頁），均
    明確表示被告ｉ○○以電話聯絡被告Ｚ○○時，並未提到「討債」之事情，益徵
    被告ｉ○○、Ｚ○○關於「討債」之陳述，為事後卸責之詞，無法採信。
  6.就本件做案工具（即附表十八），被告ｉ○○於原審審理中證述：他們做案工具
    菜刀二把是在其三重朋友家拿出來分給ｂ○○、ｐ○○各一把，玩具手槍是他在
    樓下商店買的等語（原審卷第一宗第二○六頁）。被告ｂ○○、ｐ○○於偵查中
    證稱：做案工具菜刀是ｉ○○在下車提供的，並要他們藏好等語（九十二年偵字
    第二八三七號偵查卷第九六頁、第九八頁），其後被告ｂ○○、ｐ○○於原審審
    理時則改稱：做案工具是在他們與ｉ○○相約見面的處所交給他們的等語（原審
    卷第一宗第一七六頁、第一九三頁）。則不論作為犯罪工具菜刀二把其分配之地
    點是被告ｉ○○三重朋友家，或是在犯罪地點交付，可以確定的是附表編號十八
    之犯罪工具包括菜刀二把及玩具手槍一支。而被告Ｚ○○先於警訊中陳述：他只
    知道ｉ○○身上有帶東西，至於是何物品他不清楚等語（九十二年度偵字第二八
    三七號偵查卷第十五頁）；繼於偵查中陳稱：ｉ○○在現場下車時有摸身上的某
    部位，當時他覺得ｉ○○身上可能有帶刀或槍，因為之前他說要去處理事情等語
    （九十二年度偵字第二八三七號偵查卷第五頁）；而於審理中再次陳稱：在偵查
    中是有說「有覺得ｉ○○身上可能有帶刀或槍」，因為當時ｉ○○他們三人衣服
    鼓鼓的等語（原審卷第一宗第二三二頁）。則依被告Ｚ○○上開前後所述，再參
    以被告ｉ○○等人於此次強盜犯罪中確實攜有菜刀二把及玩具手槍一支之事實，
    衡以上開做案工具之外型及大小，顯然被告Ｚ○○對於被告ｉ○○等人攜有刀、
    槍等兇器，應係知悉而明白。
  7.綜上所述，被告ｉ○○、ｂ○○、ｐ○○三人達成強盜之犯意聯絡後，由被告ｉ
    ○○以電話聯絡被告Ｚ○○駕駛車輛到場接送，而被告Ｚ○○到場並無從認定係
    為「討債」之原由，已如前述。茍若被告ｉ○○等三人未邀同被告Ｚ○○參與乙
    節為真，何以被告ｉ○○等三人犯案後可以搭乘計程車離開現場，卻於萌生犯意
    後不能以計程車代步前往現場而必須費事地以電話聯絡被告Ｚ○○駕車前往搭載
    ？同理被告Ｚ○○若不知被告ｉ○○等三人上開犯意，何以接獲電話後立即前往
    接送？並未詢問相關事宜？搭載後見被告ｉ○○等三人身攜刀槍等兇器而未持有
    任何債務憑據之事提出質疑？甚且至現場後未立即離開而仍於附近徘徊俟機接應
    ？並於事後又參與分贓？等等，是被告Ｚ○○毫無緣由地經被告ｉ○○隨意召集
    即駕車到場接送，如謂被告Ｚ○○不知被告ｉ○○等人正欲進行之強盜犯行，揆
    諸上開各節，實違常情而難以置信。足徵被告Ｚ○○對於被告ｉ○○等人欲進行
    之強盜犯行，應有認知而為行為分擔甚明。更何況被告Ｚ○○於被告ｉ○○等人
    犯罪完畢後，即尾隨接應，並於事後分得一萬元現金，均與強盜犯罪後之接應逃
    逸及事後分贓相符合，被告Ｚ○○確實與被告ｉ○○等人間具有強盜之犯意聯絡
    及行為之分擔，自可認定。
  8.至被告ｉ○○於偵審中所稱：被告Ｚ○○並不知情，他只跟Ｚ○○說要去處理債
    務問題，Ｚ○○載送他們到達犯罪現場後，他先叫ｐ○○上樓查看有沒有人，而
    犯罪工具菜刀是在家裡就分好了，他上樓前有跟Ｚ○○說債務如果處理好會打電
    話通知，並要Ｚ○○到附近逛逛，犯罪後下樓就攔了一部計程車，上了計程車就
    使用0000000000號行動電話撥打Ｚ○○所使用之000000000
    0號行動電話，要Ｚ○○在路口等候等語（九十二年度偵字第二八三七號偵查卷
    第一○一頁；原審卷第一宗第二○二頁）。惟其於檢察官於原審行反詰問時，卻
    又證稱：（二把菜刀如何取得？）在我家拿的，我們喝完酒後我就去廚房拿。（
    你當時住家是蘆洲，你朋友家是在三重市，菜刀究竟如何取得？）是在我朋友家
    拿的。（你朋友家所指為何？）蘆洲是我的住處，菜刀是在我三重朋友家拿出來
    的。（警訊中為何說在你住處準備二把菜刀？）三重那邊我也有居住，蘆洲那邊
    也有居住，所以當時就直接說家裡。（警訊說到達現場後取出菜刀交給ｂ○○等
    人，跟剛才說是在朋友家就交給他們不一樣？）可能是警察在製作筆錄時沒有聽
    清楚或是我交代不清楚；（警訊時說電話中你告訴Ｚ○○要去找朋友，為何剛才
    說是告訴Ｚ○○要去討債？）是找朋友討債。（剛才說在車上的時候有跟Ｚ○○
    說錢是搶來的，為何於偵查中說是經過幾天後才告訴Ｚ○○？）不記得等語（原
    審卷第一宗第二○五頁）。審酌被告ｉ○○上開供述既有不一致之情形，究係何
    者可採，自應再調查其他證據判斷之。經核對被告ｉ○○使用之0000000
    000號行動電話之雙向通聯紀錄（附於九十二年度偵字第二五○七號偵查卷第
    一二八頁），及被告Ｚ○○所使用之0000000000號及0000000
    000號行動電話通聯紀錄（附於原審卷第二宗第一一頁），除於案發前之晚間
    七時二分五十六秒許，曾有被告Ｚ○○以0000000000號行動電話撥打
    給被告ｉ○○0000000000行動電話之通聯紀錄外，餘無相互聯絡之紀
    錄，足認被告ｉ○○、Ｚ○○陳述：犯罪後被告ｉ○○曾以行動電話通知被告Ｚ
    ○○前來載送云云，與事實顯然不符，被告ｉ○○、Ｚ○○上開陳述，應屬虛偽
    。雖然被告ｉ○○於審理中另辯稱：因為他有多支預付卡行動電話，所以不知道
    當時是否使用0000000000號這支行動電話云云，惟經原審提示偵查筆
    錄訊問被告ｉ○○：偵訊時向檢察官說是以0000000000電話打給Ｚ○
    ○？被告ｉ○○回答：那是我講的沒錯等語（原審卷第一宗第二○九頁）。被告
    ｉ○○既於偵查中明白指出其使用0000000000號這支行動電話與被告
    Ｚ○○聯絡，則其於原審審理時翻異前詞，改稱不知道是否使用該支電話云云，
    顯係為掩飾通聯紀錄所顯現之未有犯罪後聯絡之情形而已，其辯詞顯不足採。從
    而，被告ｉ○○於偵查及審理中有利於被告Ｚ○○之陳述，應係事後迴護之詞，
    自不應採信。
  9.從而，被告Ｚ○○確有參與附表編號十八之強盜犯行，事證明確，已經可以認定
    ，自應依法論罪科刑。
  10.至辯護人於本院審理時另以附表編號十八之犯罪時間無從確定、強盜贓款八萬餘
    元有爭議及被告Ｚ○○主觀上之犯意聯絡不明云云置辯，然查：被告Ｚ○○有犯
    意之聯絡及行為之分擔，業如前述。至犯罪時間及贓款之金額，審酌被告ｂ○○
    等犯罪之時間長達四個月，且係以隨機之方式找尋下手之對象，而被害人等係在
    突然之情況下被搶奪財物，欲期被告、被害人等如日記般地供述明確，自屬不可
    能，惟被告Ｚ○○與其他被告ｉ○○等人就附表十八之犯行，事前有犯意之聯絡
    ，並有行為之分擔（交通接應），事後亦有分贓之事實，前已敘及，其犯行自堪
    予認定，尚難據此末節而為有利於被告Ｚ○○之認定，附此敘明。
三、按西瓜刀、菜刀及玩具手槍在客觀上仍足以使人認為對其生命、身體、安全構成
    威脅，具有危險性，並可供行兇之用，自屬兇器之一種。核：
  (一)被告ｂ○○對於附表編號一至十八所示之犯行，係犯刑法第三百三十條第一項加
    重強盜罪；對於附表編號十九至二十三所示之犯行，係犯刑法第三百二十五條第
    一項搶奪罪；對於九十二年二月十九日某時許，在台北市松山火車站，以徒手方
    式竊得機車一輛，係犯刑法第三百二十條第一項竊盜罪。被告ｐ○○對於附表編
    號一至十八所示之犯行，係犯刑法第三百三十條第一項加重強盜罪；對於附表編
    號十九至二十三所示之犯行，係犯刑法第三百二十五條第一項搶奪罪；對於九十
    二年二月十九日某時，在台北市松山火車站，以徒手方式竊得機車一輛，係犯刑
    法第三百二十條第一項竊盜。被告寅○○對於附表編號一至十七所示之犯行，係
    犯刑法第三百三十條第一項加重強盜罪。被告ｈ○○對於附表編號三、七至十七
    所示之犯行，係犯刑法第三百三十條第一項加重強盜罪。被告ｉ○○對於編號十
    八所示之犯行，係犯刑法第三百三十條第一項加重強盜罪。被告ｑ○○對於附表
    編號一至三、五至十五、十七所示之犯行，係犯刑法第三百三十條第一項加重強
    盜罪。被告Ｚ○○對於附表編號十八所示之犯行，係犯刑法第三百三十條第一項
    加重強盜罪。
  (二)被告ｂ○○、ｐ○○、ｑ○○、寅○○等四人對於附表編號一、二、五、六所示
    之加重強盜罪犯行；被告ｂ○○、ｐ○○、ｑ○○、寅○○、ｈ○○等五人對於
    附表編號三、七至十五、十七所示之加重強盜罪犯行；被告ｂ○○、ｐ○○、寅
    ○○等三人對於附表編號四所示之加重強盜罪犯行；被告ｂ○○、ｐ○○、寅○
    ○、ｈ○○等四人對於附表編號十六所示之加重強盜罪犯行；被告ｂ○○、ｐ○
    ○、ｉ○○、Ｚ○○等四人對於附表編號十八所示之加重強盜罪犯行；被告ｂ○
    ○、ｐ○○等二人對於附表編號十九至二十三所示之搶奪罪犯行；被告ｂ○○、
    ｐ○○於九十二年二月十九日某時，在台北市松山火車站竊得機車一部之犯行，
    分別均有具有犯意聯絡及行為分擔，各為該罪之共同正犯。被告ｂ○○、ｐ○○
    、寅○○、ｈ○○、ｑ○○等人先後多次加重強盜罪犯行，及被告ｂ○○、ｐ○
    ○等人先後多次搶奪罪犯行，均為時間緊接，方法相同，觸犯構成要件相同之罪
    ，顯然均基於概括犯意為之，皆為連續犯，各依刑法第五十六條之規定，以一罪
    論，並均加重其刑。被告ｂ○○、ｐ○○先於九十二年二月十九日某時，在台北
    市松山火車站共同竊得機車一輛，再共同騎乘該機車於附表編號十九至二十三所
    示時地進行搶奪犯行，其等所犯竊盜與搶奪兩罪之間，有方法結果之牽連關係，
    依刑法第五十五條之規定，應從較重之搶奪罪處斷。被告ｂ○○、ｐ○○所犯加
    重強盜罪與搶奪罪，犯意各別，罪名不同，應分論併罰之。被告ｂ○○、ｐ○○
    上開竊盜機車部分雖未據公訴人起訴，然該部分事實與公訴人起訴之搶奪事實既
    具有牽連犯之裁判上一罪關係，應為起訴效力所及，自應併予審究。被告ｂ○○
    前於八十五年間因強奪案件，經本院判處有期徒刑一年六月，於八十七年三月三
    十一日假釋出獄，刑期至八十七年十一月二十九日屆滿以已執行完畢論；被告ｉ
    ○○前於八十七年間因犯恐嚇罪，經台灣高等法院判處有期徒刑七月，於八十九
    年五月六日執行完畢；被告Ｚ○○前於八十六、八十七年間分別因搶奪罪、贓物
    罪、竊盜罪，經台灣板橋地方法院各判處有期徒刑一年、四月、四月，搶奪及贓
    物部分提起上訴，經臺灣高等法院駁回上訴確定，並經該院於八十八年十二月七
    日定應執行有期徒刑一年六月確定，於九十年十一月二日執行完畢，此皆有台灣
高等法院被告全國前案紀錄表在卷可按，其等前受有期徒刑執行完畢，於五年以
    內再犯本件最重本刑為有期徒刑以上之罪，均為累犯，各應依刑法第四十七條之
    規定遞加重其刑或加重其刑。
四、原審法院就被告Ｚ○○部分認罪證明確，予以論罪科刑，固非無見，惟查：(一)附
    表編號十八之之強盜犯行，主謀者係被告ｉ○○，業據前述，且被告Ｚ○○參與
    之程度又較其餘共犯為輕，而被告於刑事訴訟追訴程序中並無自證己罪之義務，
    並有提出答辯或保持緘默之權，原審就被告ｉ○○部分僅論處有期徒刑八年，惟
    就被告Ｚ○○部分則以其於偵審中均否認犯罪為由即論處有期徒刑九年，有違上
    開現代刑事訴訟賦予被告之答辯權益，其量刑似有輕重失衡之不當；(二)又Ｚ○○
    前於八十六、八十七年間分別因搶奪罪、贓物罪、竊盜罪，經台灣板橋地方法院
    各判處有期徒刑一年、四月、四月，搶奪及贓物部分提起上訴，經臺灣高等法院
    駁回上訴確定，並經該院於八十八年十二月七日就上開三罪定應執行有期徒刑一
    年六月確定，於九十年十一月二日執行完畢，原審漏未記載定應執行刑部分，並
    誤載為八十八年五月二十一日執行完畢，亦有未洽。被告Ｚ○○上訴意旨執陳詞
    ，否認犯罪，固無足取，惟原審判決既有可議，自應由本院將原判決關於此部分
    撤銷改判。爰審酌被告Ｚ○○之品行、犯罪動機、目的、手段、參與上開犯罪之
    程度、次數、所生危害、結夥犯案嚴重破壞社會治安及犯罪後之態度等一切情狀
    ，量處被告期徒刑七年十月，資為懲儆。
五、原審法院就其餘被告部分，適用刑法第二十八條、第五十六條、第三百三十條第
    一項、第三百二十五條第一項、第三百二十條第一項、第五十五條、第五十一條
    第五款、第四十七條、第三十八條第一項第二款，罰金罰鍰提高標準條例第一條
    前段規定，審酌被告ｂ○○、ｐ○○、寅○○、ｈ○○、ｉ○○、ｑ○○等人於
    偵查、審理中均坦承犯行，犯後態度良好，其等均年輕力壯，不思憑一己之力謀
    生，竟犯下多起強盜、搶奪犯行強取被害人等之財物，嚴重危害他人人身安全及
    社會治安，造成被害人等精神上極度恐懼，及考量被告ｂ○○、ｐ○○二人所犯
    是十八件強盜犯行、五件搶奪犯行，被告寅○○所犯是十七件強盜犯行，被告ｑ
    ○○所犯是十六件強盜犯行，被告ｈ○○所犯是十二件強盜犯行，被告ｉ○○所
    犯是一件強盜犯行，並為圖脫免被告Ｚ○○之罪行，被告ｉ○○自偵查起，被告
    ｂ○○、ｐ○○則於審理中為虛偽陳述等一切情狀，分別量處ｂ○○應執行有期
    徒刑拾肆年；ｐ○○應執行有期徒刑拾參年；寅○○有期徒刑拾壹年陸月；ｈ○
    ○有期徒刑拾年；ｉ○○有期徒刑捌年；ｑ○○有期徒刑拾壹年。並敘明扣案手
    套四只為被告ｂ○○、ｐ○○、寅○○、ｈ○○、ｑ○○等人所有，供作強盜犯
    罪所用，業經被告ｈ○○於原審審理時陳述明確（原審卷第一宗第二六三頁），
    爰依刑法第三十八條第一項第二款併予宣告沒收。另扣案之鴨舌帽一頂、口罩二
    個、勞力士手錶一只、行動電話三具及支票簿，均非作為前揭犯罪之用，業經被
    告寅○○、ｑ○○、ｂ○○、ｈ○○等人於警訊及偵審中陳述明確，又非違禁物
    ，爰不為沒收之諭知。至於被告等人所有供犯罪所用之西瓜刀、電擊棒、菜刀及
    玩具手槍等，均未扣案，且據被告ｂ○○於警訊中供稱：犯案用的西瓜刀、電擊
    棒都是他買的，均已丟棄在北港鎮新厝里北港溪裏等語（九十二年度偵字第二五
    九一號偵查卷所附警卷第五頁）；被告ｉ○○於審理中陳稱：犯罪用的菜刀及玩
    具手槍均丟棄在板橋市○道路旁等語（原審卷第一宗第二一○頁），上開犯罪用
    之兇器顯然已經滅失，遂敘明理由不予宣告沒收，認事用法俱無不合，量刑亦稱
    妥適，被告ｂ○○、ｐ○○、寅○○、ｈ○○、ｉ○○此部分上訴意旨謂量刑過
    重，及被告ｑ○○翻異前詞否認犯罪，而分別指摘原判決不當，均無可取，為無
    理由，應予駁回。
六、至起訴書附表編號四載明被告ｑ○○亦參與該次強盜犯罪，惟被告ｂ○○、ｐ○
    ○於偵查中均稱：附表編號四之共犯除渠等外，尚有被告寅○○等語（九十二年
    度偵字第二五○七號偵查卷第八四頁、第八七頁），另被告寅○○於偵查中亦稱
    ：其確有參與附表編號四之犯罪，惟就被告ｑ○○是否參與，他忘記了等語（九
    十二年度偵字第二五○七號偵查卷第五一頁）。再衡之被告ｑ○○於原審審理時
    除否認此次犯罪外，餘均坦白承認，審酌被告ｑ○○於原審前後之供述，渠應無
    單獨否認此次犯罪之動機存在，且被告ｑ○○是否涉犯此次犯罪，亦無積極證據
    可資證明。而檢察官於原審審理時到庭亦表明減縮該部分犯行（原審卷第一宗第
    一七二頁背面），法院自不再就被告ｑ○○是否涉犯此部分犯罪加以審理；另被
    告ｂ○○、ｐ○○、ｉ○○等人既於偵查及審理中皆經具結而為證述，竟有上開
    偵查與審理中所證不符，或偵查、審理中之證述均與事實不符之情形存在，即屬
    於具結後，就案情有重要關係之事項，故意為虛偽之證述，被告ｂ○○、ｐ○○
    、ｉ○○均已觸犯偽證罪嫌，業經原審敘明並移由檢察官另行偵辦，均附此敘明
    。
據上論結，應依刑事訴訟法第三百六十八條、第三百六十九條第一項前段、第三百六
十四條、第二百九十九條第一項前段、刑法第二十八條、第三百三十條第一項、第四
十七條，判決如主文。
本案經檢察官吳忠賢到庭執行職務。
中    華    民    國      九十三      年      七      月      十三      日
                                  臺灣高等法院臺南分院刑事第五庭
                                      審判長法官  楊    明    章
                                            法官  顏    基    典
            法官  沈    揚    仁
右正本證明與原本無異。
如不服本判決，應於判決送達後十日內向本院提出上訴狀，其未敘述理由者並應於提
出上訴狀後十日內向本院補提理由書（應附繕本)。
                                      法院書記官  李    梅    菊
中    華    民    國      九十三      年      七      月      十四      日
附錄法條：
刑法第三百二十五條：（普通搶奪罪）
  意圖為自己或第三人不法之所有，而搶奪他人之動產者，處六月以上五年以下有期
  徒刑。因而致人於死者，處無期徒刑或七年以上有期徒刑，致重傷者，處三年以上
  十年以下有期徒刑。
  第一項之未遂犯罰之。
刑法第三百三十條：
  犯強盜罪而有第三百二十一條第一項各款情形之一者，處七年以上有期徒刑。
  前項之未遂犯罰之。
刑法第三百二十條：（普通竊盜罪、竊佔罪）
  意圖為自己或第三人不法之所有，而竊取他人之動產者，為竊盜罪，處五年以下有
  期徒刑、拘役或五百元以下罰金。
  意圖為自己或第三人不法之利益，而竊佔他人之  不動產者，依前項之規定處斷。
  前二項之未遂犯罰之。
刑法第三百二十一條：（加重竊盜罪）
  犯竊盜罪而有左列情形之一者，處六月以上五年以下有期徒刑：
  一  於夜間侵入住宅或有人居住之建築物、船艦，或隱匿其內而犯之者。
  二  毀越門扇、牆垣或其他安全設備而犯之者。
  三  攜帶兇器而犯之者。
  四  結夥三人以上而犯之者。
  五  乘火災、水災或其他災害之際而犯之者。
  六  在車站或埠頭而犯之者。
  前項之未遂罰之。
附表：
┌──┬────┬────┬───┬───┬───────┬───────
│編號│犯罪時間│犯罪地點│被  告│被害人│犯  罪  情  節│強盜所得財物
├──┼────┼────┼───┼───┼───────┼───────
│一  │九十二年│雲林縣元│ｂ○○│Ｊ○○│由被告ｑ○○出│現金新臺幣（下
│    │二月一日│長鄉山內│ｐ○○│Ｘ○○│面租得車牌號碼│同）七萬餘元。
│    │凌晨二時│村安務十│ｑ○○│ｕ○○│ＩＩ─三三八九│
│    │許。    │五號。  │寅○○│許裕泰│號自用小客車為│
│    │        │        │      │      │作案時交通工具│
│    │        │        │      │      │，負責在外接應│
│    │        │        │      │      │把風，其餘被告│
│    │        │        │      │      │則著口罩、手套│
│    │        │        │      │      │及鴨舌帽等物，│
│    │        │        │      │      │並以由ｂ○○拿│
│    │        │        │      │      │西瓜刀一把、蔡│
│    │        │        │      │      │文富拿西瓜刀一│
│    │        │        │      │      │把及塑膠袋及吳│
│    │        │  │      │      │勇智拿西瓜刀一│
│    │        │        │      │      │把侵入被害人許│
│    │        │        │      │      │明葛住處，將西│
│    │        │        │      │      │瓜刀架在被害人│
│    │        │        │      │      │脖子上，致使不│
│    │        │        │      │      │能抗拒而強取各│
│    │        │        │      │      │該被害人等所有│
│    │        │        │      │      │財物得手。（侵│
│    │        │        │      │      │入住宅部分未據│
│    │        │        │      │      │告訴）        │
│    ├─┬──┴────┴───┴───┴───────┴───────
│    │證│（一）被告ｂ○○、ｐ○○、ｑ○○、寅○○警訊、偵查、審理自白。
│    │  │（二）ｕ○○、Ｊ○○、Ｘ○○警訊筆錄。
│    │據│（三）證人柳後明警訊筆錄。
│    │  │（四）車牌號碼ＩＩ─三三九八號自用小客車租車契約書
├──┼─┴──┬────┬───┬───┬───────┬───────
│編號│犯罪時間│犯罪地點│被  告│被害人│犯  罪  情  節│強盜所得財物
├──┼────┼────┼───┼───┼───────┼───────
│二  │九十二年│嘉義縣新│ｂ○○│Ｌ○○│除上開地點為被│神明金牌七面、
│    │二月二日│港鄉南港│ｐ○○│Ｋ○○│害人Ｍ○○住處│現金八萬餘元、
│    │晚間十一│村南港二│ｑ○○│Ｏ○○│及ｐ○○拿塑膠│行動電話一具、
│    │時四十分│十號。  │寅○○│Ｍ○○│袋一個，以揮舞│皮夾及被害人證
│    │許。    │        │      │      │刀械強暴被害人│件。
│    │        │        │      │      │方法強盜得手外│
│    │        │        │      │      │，餘均如編號一│
│    │        │        │      │      │。            │
│    ├─┬──┴────┴───┴───┴───────┴───────
│    │證│（一）被告ｂ○○、ｐ○○、ｑ○○、寅○○警訊、偵查、審理自白。
│    │  │（二）被害人Ｋ○○、Ｌ○○、Ｏ○○警訊筆錄。
│    │  │（三）證人柳後明警訊筆錄
│    │據│（四）車牌號碼ＩＩ─三三九八號自用小客車租用契約書。
├──┼─┴──┬────┬───┬───┬───────┬───────
│編號│犯罪時間│犯罪地點│被  告│被害人│犯  罪  情  節│強盜所得財物
├──┼────┼────┼───┼───┼───────┼───────
│三  │九十二年│嘉義縣新│ｂ○○│Ｆ○○│由被告ｈ○○提│現金二萬五千餘
│    │二月十五│港鄉共和│ｐ○○│Ｃ○○│供車牌號碼Ｓ５│元及金戒指一只
│    │日晚間十│村洪厝十│ｑ○○│Ｅ○○│─０６０６號自│。
│    │時許。  │一號。  │寅○○│邱東浮│用小客車為犯案│
│    │        │        │ｈ○○│      │之交通工具，並│
│    │        │        │      │      │在車內把風；其│
│    │        │        │      │      │餘被告則著口罩│
│    │        │        │      │      │、手套及鴨舌帽│
│    │        │        │      │      │等物，由ｂ○○│
│    │        │        │      │      │拿西瓜刀一把、│
│    │        │        │      │      │ｐ○○拿西瓜刀│
│    │        │        │      │      │一把及塑膠袋一│
│    │        │        │      │      │只、寅○○拿西│
│    │        │        │      │      │瓜刀一把，及蔡│
│    │        │        │      │      │佳穎在旁警戒而│
│    │        │        │      │      │侵入被害人洪耀│
│    │        │        │      │      │忠住處後，將西│
│    │        │        │      │      │瓜刀架在被害人│
│    │        │        │      │      │Ｃ○○脖子上，│
│    │        │        │      │      │並以揮舞刀械及│
│    ││        │      │      │敲打桌子方式威│
│    │        │        │      │      │嚇其餘被害人，│
│    │        │        │      │      │至使全部被害人│
│    │        │        │      │      │不能抗拒而強取│
│    │        │        │      │      │財物得手。    │
│    ├─┬──┴────┴───┴───┴───────┴───────
│    │證│（一）被告ｂ○○、ｐ○○、ｑ○○、寅○○、ｈ○○警訊、偵查、審
│    │  │      理自白。
│    │  │（二）被害人Ｆ○○、Ｃ○○、Ｅ○○警訊筆錄。
│    │據│
├──┼─┴──┬────┬───┬───┬───────┬───────
│編號│犯罪時間│犯罪地點│被  告│被害人│犯  罪  情  節│強盜所得財物
├──┼────┼────┼───┼───┼───────┼───────
│四  │九十二年│台北市信│ｂ○○│庚○○│被告四人搭乘計│現金四千餘元、
│    │二月十七│義區虎林│ｐ○○│戊○○│程車至現場後，│行動電話一具、
│    │日晚間十│街一○四│寅○○│ｏ○○│均著口罩、手套│戒指二只、被害
│    │一時二十│巷一四五│      │Ｇ○○│及鴨舌帽等物，│人金融卡及個人
│    │分許。  │之三號。│      │      │各持西瓜刀一支│證件。
│    │        │        │      │      │侵入被害人何平│
│    │        │        │      │      │信住處後，以揮│
│    │        │        │      │      │舞西瓜刀之強暴│
│    │        │        │      │      │方式，至使被害│
│    │        │        │      │      │人等均不能抗拒│
│    │        │        │      │      │而強取財物得手│
│    ├─┬──┴────┴───┴───┴───────┴───────
│    │證│（一）被告ｂ○○、ｐ○○、寅○○警訊、偵查、審理自白。
│    │  │（二）被害人庚○○、戊○○、ｏ○○、Ｇ○○警訊筆錄。
│    │  │（三）現場照片七張。
│    │據│
├──┼─┴──┬────┬───┬───┬───────┬───────
│編號│犯罪時間│犯罪地點│被  告│被害人│犯  罪  情  節│強盜所得財物
├──┼────┼────┼───┼───┼───────┼───────
│五  │九十二年│雲林縣北│ｂ○○│丁  ○│除上開地點為被│現金約一萬元、
│    │二月二十│港鎮華勝│ｐ○○│劉才任│害人丁○住處，│行動電話二具及
│    │五日凌晨│里二十三│ｑ○○│阿  福│及以揮舞刀械強│金項鍊一條。
│    │一時許。│鄰文星路│寅○○│阿  梅│暴方法強盜得手│
│    │        │一二三號│      │阿  財│外，餘如編號一│
│    │        │。      │      │      │。            │
│    ├─┬──┴────┴───┴───┴───────┴───────
│    │證│（一）被告ｂ○○、ｐ○○、ｑ○○、寅○○警訊、偵查、審理自白。
│    │  │（二）被害人丁○警訊筆錄。
│    │  │（三）證人柳後明警訊筆錄。
│    │據│（四）車牌號碼ＩＩ─三三九八號自用小客車租用契約書。
├──┼─┴──┬────┬───┬───┬───────┬───────
│編號│犯罪時間│犯罪地點│被  告│被害人│犯  罪  情  節│強盜所得財物
├──┼────┼────┼───┼───┼───────┼───────
│六  │九十二年│雲林縣北│ｂ○○│ｆ○○│上開地點為黃秀│現金三萬五千餘
│    │三月二日│港鎮新街│ｐ○○│ｔ○○│圓住處，ｑ○○│元、行動電話二
│    │凌晨一時│里二十二│ｑ○○│卯○○│租用車牌號碼９│具及被害人證件
│    │零五分許│鄰北辰路│寅○○│鄭碧月│Ｒ─２８９１號│等物。
│    │。      │二十三巷│      │      │自用小客車，及│
│    │        │八弄一號│      │      │ｐ○○僅拿塑膠│
│    │        │。      │      │      │袋一個，餘如編│
│    │        │        │      │      │號一。        │
│    ├─┬──┴────┴───┴───┴───────┴───────
│    │證│（一）被告ｂ○○、ｐ○○、ｑ○○、寅○○警訊、偵查、審理自白。
│    │  │（二）被害人ｔ○○、ｆ○○、卯○○警訊筆錄。
│    │  │（三）證人柳後明警訊筆錄。
│    │據│（四）車牌號碼ＩＩ─三三九八號自用小客車租用契約書。
├──┼─┴──┬────┬───┬───┬───────┬───────
│編號│犯罪時間│犯罪地點│被  告│被害人│犯  罪  情  節│強盜所得財物
├──┼────┼────┼───┼───┼───────┼───────
│七  │九十二年│雲林縣北│ｂ○○│黃  ○│以將西瓜刀架住│現金約三萬元、
│    │三月十二│港鎮樹腳│ｐ○○│Ｂ○○│被害人黃○及施│手錶一只、黃金
│    │日凌晨零│里大庄四│ｑ○○│Ａ○○│鏡湖脖子，及持│戒指一只、行動
│    │時五分許│十七號。│寅○○│玄○○│刀械向其他被害│電話四具及被害
│    │。      │        │ｈ○○│      │人揮舞，餘如編│人證件等物。
│    │        │        │      │      │號三。        │
│    ├─┬──┴────┴───┴───┴───────┴───────
│    │證│（一）被告ｂ○○、ｐ○○、ｑ○○、寅○○、ｈ○○警訊、偵查、審
│    │  │      理自白。
│    │  │（二）被害人黃○、Ｂ○○、Ａ○○、玄○○警訊筆錄。
│    │  │
│    │據│
├──┼─┴──┬────┬───┬───┬───────┬───────
│編號│犯罪時間│犯罪地點│被  告│被害人│犯  罪  情  節│強盜所得財物
├──┼────┼────┼───┼───┼───────┼───────
│八  │九十二年│嘉義縣新│ｂ○○│Ｈ○○│上開地點為馬秋│現金五萬一千元
│    │三月二十│港鄉宮後│ｐ○○│ｊ○○│元住處，ｐ○○│、黃金戒指二只
│    │六日凌晨│村新民路│ｑ○○│甲  ○│僅拿塑膠袋及陳│、行動電話一具
│    │一時五十│一八七號│寅○○│歐陽燦│韋亨時持西瓜刀│及被害人個人證
│  │五分許。│。      │ｈ○○│安    │及電擊棒侵入後│件等物。
│    │        │        │      │李勇任│，為強取被害人│
│    │        │        │      │      │財物時，將西瓜│
│    │        │        │      │      │刀交給ｑ○○，│
│    │        │        │      │      │變成僅持電擊棒│
│    │        │        │      │      │侵入，及其餘被│
│    │        │        │      │      │告向被害人揮舞│
│    │        │        │      │      │刀械、電擊棒強│
│    │        │        │      │      │暴方法強盜得手│
│    │        │        │      │      │外，餘如編號三│
│    │        │        │      │      │。            │
│    ├─┬──┴────┴───┴───┴───────┴───────
│    │證│（一）被告ｂ○○、ｐ○○、ｑ○○、寅○○、ｈ○○警訊、偵查、審
│    │  │      理自白。
│    │  │（二）被害人Ｈ○○、ｊ○○、甲○、ｎ○○○、李勇任警訊筆錄。
│    │據│
├──┼─┴──┬────┬───┬───┬───────┬───────
│編號│犯罪時間│犯罪地點│被  告│被害人│犯  罪  情  節│強盜所得財物
├──┼────┼────┼───┼───┼───────┼───────
│九  │九十二年│雲林縣北│ｂ○○│酉○○│上開地點為呂明│現金五萬餘元、
│    │四月二日│港鎮光民│ｐ○○│蔡昆隆│欽住處，各該被│戒指一只、手錶
│    │凌晨三時│里厚生路│ｑ○○│ｒ○○│害人脖子均遭被│一只、行動電話
│    │五十分許│十四號  │寅○○│ｄ  ○│告以西瓜刀架住│一具及被害人證
│    │。      │        │ｈ○○│      │脖子之方法至使│件等物。
│    │        │        │      │      │不能抗拒，餘如│
│    │        │        │      │      │編號三。      │
│    ├─┬──┴────┴───┴───┴───────┴───────
│    │證│（一）被告ｂ○○、ｐ○○、ｑ○○、寅○○、ｈ○○警訊、偵查、審
│    │  │      理自白。
│    │  │（二）被害人酉○○、蔡昆隆、ｒ○○、ｄ○警訊筆錄。
│    │據│
├──┼─┴──┬────┬───┬───┬───────┬───────
│編號│犯罪時間│犯罪地點│被  告│被害人│犯  罪  情  節│強盜所得財物
├──┼────┼────┼───┼───┼───────┼───────
│十  │九十二年│雲林縣斗│ｂ○○│天○○│上開地點為沈賜│現金九萬三千元
│    │四月三日│南鎮新崙│ｐ○○│己○○│宗住處，ｐ○○│、勞力士半紅金
│    │晚間十一│里新崙中│ｑ○○│ｓ○○│僅拿塑膠袋及陳│錶、藍寶石戒指
│    │時三十分│路六七號│寅○○│巳○○│韋亨先同時持西│、黃金戒指各一
│    │許。    │。      │ｈ○○│      │瓜刀及電擊棒侵│只及行動電話三
│    │        │        │      │      │入後，為強取被│具。
│    │        │        │      │      │害人財物時，將│
│    │        │        │      │      │西瓜刀交給蔡佳│
│    │        │        │      │      │穎，嗣僅持電擊│
│    │        │        │      │      │棒，及上開侵入│
│    │        │        │      │      │者以持刀械架住│
│    │        │        │      │      │被害人己○○、│
│    │        │        │      │      │巳○○脖子及揮│
│    │        │        │      │      │舞刀械威嚇其餘│
│    │        │        │      │      │被害人方法強盜│
│    │        │        │      │      │得手外，餘如編│
│    │        │        │      │      │號三。        │
│    ├─┬──┴────┴───┴───┴───────┴───────
│    │證│（一）被告ｂ○○、ｐ○○、ｑ○○、寅○○、ｈ○○警訊、偵查、審
│    │  │      理自白。
│    │  │（二）被害人天○○、己○○、ｓ○○、巳○○警訊筆錄
│    │據│（三）證人黃椿松警訊筆錄。
│    │  │（四）寶島銀樓出具之金飾來源證明書、照片四張、贓物領據一紙。
├──┼─┴──┬────┬───┬───┬───────┬───────
│編號│犯罪時間│犯罪地點│被  告│被害人│犯  罪  情  節│強盜所得財物
├──┼────┼────┼───┼───┼───────┼───────
│十一│九十二年│嘉義縣民│ｂ○○│宙○○│ｈ○○駕駛車牌│現金八千元。
│    │四月五日│雄鄉文隆│ｐ○○│      │號碼ＩＩ─３３│
│    │凌晨一時│村建國路│ｑ○○│      │８９號自用小客│
│    │三十分許│二段一八│寅○○│      │車，ｂ○○拿西│
│    │。      │七之八十│ｈ○○│      │瓜刀、ｐ○○拿│
│    │        │三號前。│      │      │塑膠袋、ｑ○○│
│    │        │        │      │      │在旁警戒，以持│
│    │        │        │  │      │刀揮舞強暴被害│
│    │        │        │      │      │人方式，至使不│
│    │        │        │      │      │能抗拒而強盜得│
│    │        │        │      │      │手。          │
│    ├─┬──┴────┴───┴───┴───────┴───────
│    │證│（一）被告ｂ○○、ｐ○○、ｑ○○、寅○○、ｈ○○警訊、偵查、審
│    │  │      理自白。
│    │  │（二）被害人宙○○警訊筆錄。
│    │據│
├──┼─┴──┬────┬───┬───┬───────┬───────
│編號│犯罪時間│犯罪地點│被  告│被害人│犯  罪  情  節│強盜所得財物
├──┼────┼────┼───┼───┼───────┼───────
│十二│九十二年│雲林縣麥│ｂ○○│ａ○○│由被告ｑ○○出│現金六萬元、行
│    │四月六日│寮鄉瓦瑤│ｐ○○│申○○│面租得車牌號碼│動電話一具、金
│    │凌晨三時│村霄仁五│ｑ○○│午○○│ＩＩ─３３８９│項鍊一條、手錶
│    │許。    │十三號。│寅○○│未○○│號自用小客車為│一只、被害人證
│    │        │        │ｈ○○│丑○○│作案交通工具，│件等物。
│    │        │        │      │      │嗣由ｈ○○開車│
│    │        │        │      │      │並責責在外接應│
│    │        │        │      │      │把風，上開地點│
│    │        │        │      │      │為ａ○○住處，│
│    │        │        │      │      │ｐ○○僅拿塑膠│
│    │        │        │      │      │袋及ｂ○○先同│
│    │        │        │      │      │時持西瓜刀及電│
│    │        │        │      │      │擊棒侵入後，為│
│    │        │        │      │      │強取被害人財物│
│    │        │        │      │      │時，將西瓜刀交│
│    │        │        │      │      │給ｑ○○，嗣僅│
│    │        │        │      │      │持電擊棒，上開│
│    │        │        │      │      │侵入者以持刀架│
│    │        │        │      │      │住所有被害人脖│
│    │        │        │      │      │子方法，至使全│
│    │        │        │      │      │部被害人不能抗│
│    │        │        │      │      │拒而強盜得手，│
│    │        │        │      │      │餘如編號三。  │
│    ├─┬──┴────┴───┴───┴───────┴───────
│    │證│（一）被告ｂ○○、ｐ○○、ｑ○○、寅○○、ｈ○○警訊、偵查、審
│    │  │      理自白。
│    │  │（二）被害人ａ○○、丑○○、午○○、未○○、申○○警訊筆錄。
│    │據│（三）現場照片六張。
├──┼─┴──┬────┬───┬───┬───────┬───────
│編號│犯罪時間│犯罪地點│被  告│被害人│犯  罪  情  節│強盜所得財物
├──┼────┼────┼───┼───┼───────┼───────
│十三│九十二年│嘉義縣民│ｂ○○│子○○│上開地點為何滄│現金約一萬五千
│    │四月十一│雄鄉中和│ｐ○○│壬○○│吉之父所開設「│元、黃金項鍊二
│    │日凌晨三│村社溝十│ｑ○○│癸○○│銘輝農藥行，蔡│條、手錶二只、
│    │時許。  │六之三號│寅○○│ｗ○○│文富僅拿塑膠袋│行動電話一具、
│    │        │。      │ｈ○○│阿  玉│，及被害人均遭│鑰匙一串，及被
│    │        │        │      │阿  滿│被告以西瓜刀架│害人個人證件等
│    │        │        │      │      │住脖子之方法至│物。
│    │        │        │      │      │使不能抗拒外，│
│    │        │        │      │      │餘如編號三。  │
│    ├─┬──┴────┴───┴───┴───────┴───────
│    │證│（一）被告ｂ○○、ｐ○○、ｑ○○、寅○○、ｈ○○警訊、偵查、審
│    │  │      理自白。
│    │  │（二）被害人子○○、壬○○、癸○○、ｗ○○警訊筆錄。
│    │據│
├──┼─┴──┬────┬───┬───┬───────┬───────
│編號│犯罪時間│犯罪地點│被  告│被害人│犯  罪  情  節│強盜所得財物
├──┼────┼────┼───┼───┼───────┼───────
│十四│九十二年│嘉義縣民│ｂ○○│Ｎ○○│上開地點逼許錦│現金六萬餘元、
│    │四月十四│雄鄉山中│ｐ○○│Ｔ○○│進開設，ｐ○○│行動電話二具。
│    │日晚間十│村牛斗山│ｑ○○│ｖ○○│僅拿塑膠袋及陳│
│    │一時四十│（高速涵│寅○○│Ｑ○○│韋亨先同時持西│
│    │分許。  │洞旁悾悵│ｈ○○│Ｉ○○│瓜刀及電擊棒侵│
│    │        │檳榔攤內│      │      │入後，為強取被│
│    │        │）      │      │      │害人財物時，將│
│    │        │        │      │      │西瓜刀交給蔡佳│
│    │        │        │      │      │穎，嗣僅持電擊│
│    │        │        │      │      │棒，上開侵入者│
│    │        │        │      │      │以向被害人揮舞│
│    │        │        │      │      │刀械、電擊棒強│
│    │        │        │      │      │暴方法強盜得手│
│    │        │        │      │      │，餘如編號三。│
│    ├─┬──┴────┴───┴───┴───────┴───────
│    │證│（一）被告ｂ○○、ｐ○○、ｑ○○、寅○○、ｈ○○警訊、偵查、審
│    │  │      理自白。
│    │  │（二）被害人Ｎ○○、Ｔ○○、ｖ○○、Ｑ○○、Ｉ○○警訊筆錄。
│    │據│
├──┼─┴──┬────┬───┬───┬───────┬───────
│編號│犯罪時間│犯罪地點│被  告│被害人│犯  罪  情  節│強盜所得財物
├──┼────┼────┼───┼───┼───────┼───────
│十五│九十二年│雲林縣麥│ｂ○○│Ｖ○○│上開地點為被害│現金約三萬元、
│    │四月十七│寮鄉津豐│ｐ○○│地○○│人等租屋住處，│行動電話四具及
│    │日凌晨零│村自由路│ｑ○○│Ｄ○○│ｐ○○僅拿塑膠│被害人證件。
│    │時四十五│十三號。│寅○○│Ｙ○○│袋及ｂ○○先同│
│    │分許    │        │ｈ○○│Ｓ○○│時持西瓜刀及電│
│    │        │        │      │ｇ○○│擊棒侵入後，為│
│    │        │        │      │      │強取被害人財物│
│    │        │        │      │      │時，將西瓜刀交│
│    │        │        │      │      │給ｑ○○，嗣僅│
│    │        │        │      │      │持電擊棒。上開│
│    │        │        │      │      │侵入者以向被害│
│    │        │        │      │      │人揮舞刀械、電│
│    │        │        │      │      │擊棒強暴方法強│
│    │        │        │      │      │盜得手，餘如編│
│    │        │        │      │      │號三。        │
│    ├─┬──┴────┴───┴───┴───────┴───────
│    │證│（一）被告ｂ○○、ｐ○○、ｑ○○、寅○○、ｈ○○警訊、偵查、審
│    │  │      理自白。
│    │  │（二）被害人Ｖ○○、地○○、Ｄ○○、Ｙ○○、Ｓ○○、ｇ○○警訊
│    │據│      筆錄。
│    │  │（三）證人外勞冷容、林義雄、蕭瑛樺警訊筆錄。
│    │  │（四）現場照片四張。
├──┼─┴──┬────┬───┬───┬───────┬───────
│編號│犯罪時間│犯罪地點│被  告│被害人│犯  罪  情  節│強盜所得財物
├──┼────┼────┼───┼───┼───────┼───────
│十六│九十二年│雲林縣東│ｂ○○│Ｗ○○│由被告ｈ○○提│現金二萬餘元、
│    │五月五日│勢鄉昌南│ｐ○○│      │供車牌號碼Ｓ５│行動電話一具及
│    │凌晨一時│村昌南路│寅○○│      │─０６０６號自│手錶一只。
│    │二十分許│八十號。│ｈ○○│      │用小客車為作案│
│    │。      │        │      │      │交通工具，負責│
│    │        │        │      │      │在外接應把風，│
│    │        │        │      │      │其餘被告則著口│
│    │        │        │      │      │罩、手套及鴨舌│
│    │        │        │      │      │帽等物，並由陳│
│    │        │        │      │      │韋亨拿西瓜刀一│
│    │        │        │      │      │把、ｐ○○拿塑│
│    │        │        │      │      │膠袋一個，及吳│
│    │        │        │      │      │勇智拿西瓜刀一│
│    │        │        │      │      │把侵入上開陳永│
│    │        │        │      │      │和所經營雜貨店│
│    │        │        │      │      │後，將西瓜刀架│
│    │        │        │      │      │在被害人脖子上│
│    │        │        │      │      │，至使不能抗拒│
│    │        │        │      │      │而強盜被害人所│
│    │        │        │      │      │有財物得手。  │
│    ├─┬──┴────┴───┴───┴───────┴───────
│    │證│（一）被告ｂ○○、ｐ○○、寅○○、ｈ○○警訊、偵查、審理自白。
│    │  │（二）被害人Ｗ○○警訊筆錄。
│    │  │（三）證人吳慶文警訊筆錄。
│    │據│
├──┼─┴──┬────┬───┬───┬───────┬───────
│編號│犯罪時間│犯罪地點│被  告│被害人│犯  罪  情  節│強盜所得財物
├──┼────┼────┼───┼───┼───────┼───────
│十七│九十二年│雲林縣口│ｂ○○│Ｕ○○│上開地點為王文│現金二萬六千元
│    │四月十三│湖鄉下崙│ｐ○○│乙○○│丙住處，ｐ○○│餘元、行動電話
│    │日二時三│頁漁港路│ｑ○○│丙○○│僅拿塑膠袋及陳│二具、戒指及手
│    │十分許。│二之三號│寅○○│王萬居│韋亨先同時持西│錶各一只，及被
│    │（凌晨？│。      │ｈ○○│      │瓜刀及電擊棒侵│害人證件等物。
│    │）      │        │      │      │入後，為強取被│
│    │        │        │      │      │害人財物時，將│
│    │        │        │      │      │西瓜刀交ｑ○○│
│    │        │        │      │      │，嗣僅持電擊棒│
│    │        │        │      │      │。上開侵入者以│
│    │        │        │      │      │向被害人揮舞刀│
│    │        │        │      │      │械、電擊棒強暴│
│    │        │        │      │      │方法強盜得手外│
│    │        │        │      │      │，餘如編號三。│
│    ├─┬──┴────┴───┴───┴───────┴───────
│    │證│（一）被告ｂ○○、ｐ○○、ｑ○○、寅○○、ｈ○○警訊、偵查、審
│    │  │      理自白。
│    │  │（二）被害人Ｕ○○、王萬居、丙○○警訊筆錄。
│    │據│（三）現場圖一張、現場照片七張。
├──┼─┴──┬────┬───┬───┬───────┬───────
│編號│犯罪時間│犯罪地點│被  告│被害人│犯  罪  情  節│強盜所得財物
├──┼────┼────┼───┼───┼───────┼───────
│十八│九十二年│台北縣中│ｂ○○│ｍ○○│被告Ｚ○○駕駛│現金八萬二千五
│    │一月二十│和市德光│ｐ○○│ｋ○○│車牌號碼Ｔ５─│百元及行動電話
│    │八日晚間│路三九號│ｉ○○│ｘ○○│７４０９號自用│三具。
│    │九時許。│三樓。  │Ｚ○○│ｃ○○│小客車搭載被告│
│    │        │        │      │宇○○│ｂ○○、ｐ○○│
│    │        │        │      │      │及ｉ○○至現場│
│    │        │        │      │      │並負責接應，另│
│    │        │        │      │      │由被告ｂ○○、│
│    │        │        │      │      │ｐ○○分持菜刀│
│    │        │        │      │      │一把、ｉ○○持│
│    │        │        │      │      │玩具假槍一把侵│
│    │        │        │      │      │入ｍ○○住處後│
│    │        │        │      │      │，以揮舞刀械及│
│    │        │        │      │      │假槍強暴方法，│
│    │        │        │      │      │至全部被害人能│
│    │        │        │      │      │抗拒而強盜得手│
│    │        │        │      │      │。            │
│    ├─┬──┴────┴───┴───┴───────┴───────
│    │證│（一）被告ｂ○○、ｐ○○、ｉ○○於警訊、偵查、審理自白。
│    │  │（二）被害人ｍ○○、ｋ○○、ｘ○○、ｃ○○、宇○○警訊筆錄。
│    │  │（三）證人ｂ○○、ｐ○○於偵查中之證述。
│    │據│（四）0000000000之雙方通聯紀錄、中和市○○街三十九號
│    │  │      現場照片影本九張。
├──┼─┴──┬────┬───┬───┬───────┬───────
│編號│犯罪時間│犯罪地點│被  告│被害人│犯  罪  情  節│強盜所得財物
├──┼────┼────┼───┼───┼───────┼───────
│十九│九十二年│台北市信│ｂ○○│辛○○│被告二人共乘車│ＬＶ皮包一個（
│    │二月十九│義區永吉│ｐ○○│      │牌號碼不詳機車│內有現金二萬餘
│    │日晚間九│路三十巷│      │      │，由ｂ○○騎乘│元、鑽戒三只、
│    │時五十分│一○一弄│      │      │並搭載ｐ○○，│行動電話一具、
│    │許。    │五號前。│      │      │嗣由ｐ○○自被│手鍊一條、金融
│    │        │        │      │      │害人後方趁其不│卡、信用卡及個
│  │        │        │      │      │備而行搶得手。│人證件。
│    ├─┬──┴────┴───┴───┴───────┴───────
│    │證│（一）被告ｂ○○、ｐ○○於警訊、偵查、審理自白。
│    │  │（二）被害人辛○○警訊筆錄。
│    │  │
│    │據│
├──┼─┴──┬────┬───┬───┬───────┬───────
│編號│犯罪時間│犯罪地點│被  告│被害人│犯  罪  情  節│強盜所得財物
├──┼────┼────┼───┼───┼───────┼───────
│二十│九十二年│台北市信│ｂ○○│Ｐ○○│如編號十九    │皮包一個（內有
│    │三月四日│義區永吉│ｐ○○│      │              │現金七、八百元
│    │晚間八時│路三十巷│      │      │              │、小林美髮洗髮
│    │十五分許│一一八號│      │      │              │券五張、鑰匙一
│    │。      │前。    │      │  │              │串及行動電話一
│    │        │        │      │      │              │具）。
│    ├─┬──┴────┴───┴───┴───────┴───────
│    │證│（一）被告ｂ○○、ｐ○○於警訊、偵查、審理自白。
│    │  │（二）被害人Ｐ○○警訊筆錄。
│    │  │（三）扣押物品目錄表一紙、贓物認領保管單一紙。
│    │據│
├──┼─┴──┬────┬───┬───┬───────┬───────
│編號│犯罪時間│犯罪地點│被  告│被害人│犯  罪  情  節│強盜所得財物
├──┼────┼────┼───┼───┼───────┼───────
│二一│九十二年│台北市松│ｂ○○│辰○○│如編號十九    │皮包一個（內有
│    │三月五日│山區南京│ｐ○○│      │              │現金二萬餘元、
│    │晚間十時│東路三段│      │      │              │信用卡十二張、
│    │三十分許│二八二巷│      │      │              │存摺五本、支票
│    │。      │巷內。  │      │      │              │本一本即三十張
│    │        │        │      │      │              │，個人證件等物
│    │        │        │      │      │              │）
│    ├─┬──┴────┴───┴───┴───────┴───────
│    │證│（一）被告ｂ○○、ｐ○○於警訊、偵查、審理自白。
│    │  │（二）被害人辰○○警訊筆錄。
│    │  │（三）扣押物目錄表一紙、贓物認領保管單一紙、支票本照片及影本四
│    │據│      紙。
├──┼─┴──┬────┬───┬───┬───────┬───────
│編號│犯罪時間│犯罪地點│被  告│被害人│犯  罪  情  節│強盜所得財物
├──┼────┼────┼───┼───┼───────┼───────
│二二│九十二弗│台北市大│ｂ○○│亥○○│如編號十九    │皮包一個（內有
│    │三月四日│安區樂業│ｐ○○│      │              │現金約五千元、
│    │晚間七時│街六五巷│      │      │              │行動電話一具及
│    │四十分許│十號前。│      │      │              │被害人證件等物
│    │。      │        │      │      │              │）。
│    ├─┬──┴────┴───┴───┴───────┴───────
│    │證│（一）被告ｂ○○、ｐ○○於警訊、偵查、審理自白。
│    │  │（二）被害人亥○○警訊筆錄。
│    │  │（三）贓物認領收據一張。
│    │據│
├──┼─┴──┬────┬───┬───┬───────┬───────
│編號│犯罪時間│犯罪地點│被  告│被害人│犯  罪  情  節│強盜所得財物
├──┼────┼────┼───┼───┼───────┼───────
│二三│九十二年│台北市大│ｂ○○│ｌ○○│如編號十九    │皮包一個（內有
│    │三月六日│安區和平│ｐ○○│      │              │現金五千元、行
│    │下午二時│東路二段│      │      │              │動電話一具及被
│    │二十八許│一七五巷│      │      │              │害人證件等物）
│    │        │三十號前│      │      │              │
│    │        │。      │      │      │              │
│    ├─┬──┴────┴───┴───┴───────┴───────
│    │證│（一）被告ｂ○○、ｐ○○於警訊、偵查、審理自白。
│    │  │（二）被害人ｌ○○警訊筆錄。
│    │  │（三）證人爐華榮警訊筆錄。
│    │據│
└──┴─┴───────────────────────────────
